Minutes et répertoires du notaire Charles Henri TOLLU, 2 février 1901 - 17 octobre 1933 (étude XVIII)
Archives nationales
- Minutes de Charles Henri TOLLU, 20 janvier 1818 - 25 mars 1936; MC/ET/XVIII/1655 - MC/ET/XVIII/2148
  - Minutes. 1919, 1er juillet - 15 juillet, 1er juillet - 15 juillet 1919; MC/ET/XVIII/1933
  - Minutes. 1919, 16 juillet - 31 juillet, 16 juillet - 31 juillet 1919; MC/ET/XVIII/1934
  - Minutes. 1919, août, août 1919; MC/ET/XVIII/1935
    - Dépôt judiciaire du testament olographe en date du 2 août 1914 de Jean Marie Maurice Hillemacher (1889-1914), artiste peintre, domicilié 7 rue Garancière, sergent au 128e régiment d'infanterie, "Mort pour la France" à Blesme (Marne), le 6 septembre 1914., 6 août 1919; MC/ET/XVIII/1935
      Fils du compositeur Lucien Joseph Edouard Hillemacher et petit-fils du peintre Eugène Ernest Hillemacher.
      testament; guerre 1914-1918; peintre; Blesme (Marne); Garancière (rue); Hillemacher, Jean Marie Maurice
  - Minutes. 1919, septembre, septembre 1919; MC/ET/XVIII/1936
  - Minutes. 1919, octobre, octobre 1919; MC/ET/XVIII/1937
  - Minutes. 1919, novembre, novembre 1919; MC/ET/XVIII/1938
  - Minutes. 1919, 1er décembre - 15 décembre, 1er décembre - 15 décembre 1919; MC/ET/XVIII/1939
    Acte de la même période coté séparément:
    Voir aussi MC/ET/XVIII/1941 (minute volumineuse); statuts de la société "Gondrand frères" (9 décembre 1919).
  - Minutes. 1919, 16 décembre - 31 décembre, 16 décembre - 31 décembre 1919; MC/ET/XVIII/1940
  - Minute. 1919, 9 décembre, 9 décembre 1919; MC/ET/XVIII/1941; Minute volumineuse
    - Statuts et souscription de versement de la société anonyme de transport "Gondrand frères" ayant son siège social rue de la Douane, n°22. 1919, 9 décembre, 9 décembre 1919 - 12 mai 1925; MC/ET/XVIII/1941; minute volumineuse
      Information complémentaire:
      Cette minute est suivie « d’actes à la suite » jusqu'au 12 mai 1925.
      Douane (rue de la); statuts
  - Minutes. 1920, 1er janvier - 15 janvier, 1er janvier - 15 janvier 1920; MC/ET/XVIII/1942
  - Minutes. 1920, 16 janvier - 31 janvier, 16 janvier - 31 janvier 1920; MC/ET/XVIII/1943
  - Minutes. 1920, 1er février - 15 février, 1er février - 15 février 1920; MC/ET/XVIII/1944
  - Minutes. 1920, 16 février - 29 février, 16 février - 29 février 1920; MC/ET/XVIII/1945
  - Minutes. 1920, 1er mars - 15 mars, 1er mars - 15 mars 1920; MC/ET/XVIII/1946
    - Dépôt judiciaire du testament olographe en date du 12 août 1914 de Joseph Charles Gruber (1873-1915), concierge, domicilié 19 rue de Lauriston, "Mort pour la France" à Neuville St Waast, le 27 septembre 1915., 9 mars 1920; MC/ET/XVIII/1946
      testament; guerre 1914-1918; concierge; Neuville-Saint-Vaast (Pas-de-Calais); Lauriston (rue); Gruber, Joseph Charles
  - Minutes. 1920, 16 mars - 31 mars, 16 mars - 31 mars 1920; MC/ET/XVIII/1947
  - Minutes. 1920, 1er avril - 15 avril, 1er avril - 15 avril 1920; MC/ET/XVIII/1948
  - Minutes. 1920, 16 avril - 30 avril, 16 avril - 30 avril 1920; MC/ET/XVIII/1949
  - Minutes. 1920, 1er mai - 15 mai, 1er mai - 15 mai 1920; MC/ET/XVIII/1950
  - Minutes. 1920, 16 mai - 31 mai, 16 mai - 31 mai 1920; MC/ET/XVIII/1951
    Voir aussi MC/ET/XVIII/1952 (minute volumineuse le 27 mai).
    - Dépôt judiciaire du testament olographe en date du 10 août 1914 de Georges Arthur Seyres (1885-1914), employé de commerce, domicilié 16 rue Pierre Levée, soldat au 3e bataillon de chasseurs à pied, "Mort pour la France" à Varneton (Belgique), le 10 novembre 1914., 21 mai 1920; MC/ET/XVIII/1951
      testament; guerre 1914-1918; employé de commerce; Hainaut (Belgique); Pierre-Levée (rue); Seyres, Georges Arthur
  - Minute. 1920, 27 mai, 27 mai 1920; MC/ET/XVIII/1952; Minute volumineuse
    - État liquidatif de la communauté entre David Émile Sulzer, docteur en médecine et Laure Thermina Anne Marie Cornibert du Boulay et succession de M. et Mme Sulzer, à la requête de Marguerie Octavie Laurent, rentière, veuve en secondes noces de M. Sulzer. 1920, 27 mai, 27 mai 1920 - 23 avril 1923; MC/ET/XVIII/1952
      Cette minute est suivie « d’actes à la suite » jusqu'au 23 avril 1923.
      médecin; liquidation; Sulzer, David Emile; Cornibert du Boulay, Laure Thermina Anne Marie; Sulzer, Laure Thermina Anne Marie; Laurent, Marguerie Octavie; Sulzer, Marguerie Octavie
  - Minutes. 1920, 1er juin - 7 juin, 1er juin - 7 juin 1920; MC/ET/XVIII/1953
  - Minutes. 1920, 8 juin - 30 juin, 8 juin - 30 juin 1920; MC/ET/XVIII/1954
    - Dépôt judiciaire du testament olographe en date du 5 août 1914 de Jacques Frédéric Arbouin (1891-1914), domicilié à Poissy (Seine et Oise) 28 avenue Meissonier, sous-lieutenant au 31e régiment d'infanterie, "Mort pour la France" à Longuyon (Meurthe et Moselle), le 24 août 1914., 9 juin 1920; MC/ET/XVIII/1954
      testament; guerre 1914-1918; Longuyon (Meurthe-et-Moselle); Poissy (Yvelines); Arbouin, Jacques Frédéric
  - Minutes. 1920, 1er juillet - 15 juillet, 1er juillet - 15 juillet 1920; MC/ET/XVIII/1955
  - Minutes. 1920, 16 juillet - 31 juillet, 16 juillet - 31 juillet 1920; MC/ET/XVIII/1956
    - Dépôt judiciaire du testament olographe en date du 3 août 1914 de Marius Louis Delquigny (1886-1914), domicilié au 101 avenue de Clichy,caporal au 67e régiment d'infanterie, "Mort pour la France" à Mouilly-Saint-Rémy (Meuse), le 23 septembre 1914., 21 juillet 1920; MC/ET/XVIII/1956
      testament; guerre 1914-1918; commerçant; Clichy (avenue de); Delquigny, Marius Louis; Mouilly (Meuse)
  - Minutes. 1920, août, août 1920; MC/ET/XVIII/1957
  - Minutes. 1920, septembre, septembre 1920; MC/ET/XVIII/1958
  - Minutes. 1920, octobre, octobre 1920; MC/ET/XVIII/1959
  - Minutes. 1920, novembre, novembre 1920; MC/ET/XVIII/1960
  - Minutes. 1920, 1er décembre - 15 décembre, 1er décembre - 15 décembre 1920; MC/ET/XVIII/1961
  - Minutes. 1920, 16 décembre - 31 décembre, 16 décembre - 31 décembre 1920; MC/ET/XVIII/1962
  - Minutes. 1921, janvier, janvier 1921; MC/ET/XVIII/1963
  - Minutes. 1921, février, février 1921; MC/ET/XVIII/1964
  - Minutes. 1921, mars, mars 1921; MC/ET/XVIII/1965
  - Minutes. 1921, 1er avril - 15 avril, 1er avril - 15 avril 1921; MC/ET/XVIII/1966
  - Minutes. 1921, 16 avril - 30 avril, 16 avril - 30 avril 1921; MC/ET/XVIII/1967
  - Minutes. 1921, mai, mai 1921; MC/ET/XVIII/1968
  - Minutes. 1921, juin, juin 1921; MC/ET/XVIII/1969
  - Minutes. 1921, juillet, juillet 1921; MC/ET/XVIII/1970
  - Minutes. 1921, août, août 1921; MC/ET/XVIII/1971
  - Minutes. 1921, septembre, septembre 1921; MC/ET/XVIII/1972
  - Minutes. 1921, octobre, octobre 1921; MC/ET/XVIII/1973
  - Minutes. 1921, novembre, novembre 1921; MC/ET/XVIII/1974
  - Minutes. 1921, décembre, décembre 1921; MC/ET/XVIII/1975
  - Minutes. 1922, janvier, janvier 1922; MC/ET/XVIII/1976
  - Minutes. 1922, février, février 1922; MC/ET/XVIII/1977
  - Minutes. 1922, 1er mars - 15 mars, 1er mars - 15 mars 1922; MC/ET/XVIII/1978
  - Minutes. 1922, 16 mars - 31 mars, 16 mars - 31 mars 1922; MC/ET/XVIII/1979
  - Minutes. 1922, 1er avril - 15 avril, 1er avril - 15 avril 1922; MC/ET/XVIII/1980
  - Minutes. 1922, 16 avril - 30 avril, 16 avril - 30 avril 1922; MC/ET/XVIII/1981
  - Minutes. 1922, 1er mai - 15 mai, 1er mai - 15 mai 1922; MC/ET/XVIII/1982
  - Minutes. 1922, 16 mai - 31 mai, 16 mai - 31 mai 1922; MC/ET/XVIII/1983
  - Minutes. 1922, juin, juin 1922; MC/ET/XVIII/1984
  - Minutes. 1922, juillet, juillet 1922; MC/ET/XVIII/1985
  - Minutes. 1922, août, août 1922; MC/ET/XVIII/1986
  - Minutes. 1922, 1er septembre - 15 septembre, 1er septembre - 15 septembre 1922; MC/ET/XVIII/1987
  - Minutes. 1922, 16 septembre - 30 septembre, 16 septembre - 30 septembre 1922; MC/ET/XVIII/1988
  - Minutes. 1922, octobre, octobre 1922; MC/ET/XVIII/1989
  - Minutes. 1922, novembre, novembre 1922; MC/ET/XVIII/1990
  - Minutes. 1922, 1er décembre - 15 décembre, 1er décembre - 15 décembre 1922; MC/ET/XVIII/1991
  - Minutes. 1922, 16 décembre - 31 décembre, 16 décembre - 31 décembre 1922; MC/ET/XVIII/1992
  - Minutes. 1923, janvier, janvier 1923; MC/ET/XVIII/1993
  - Minutes. 1923, février, février 1923; MC/ET/XVIII/1994
  - Minutes. 1923, 1er mars - 20 mars, 1er mars - 20 mars 1923; MC/ET/XVIII/1995
  - Minutes. 1923, 21 mars - 31 mars, 21 mars - 31 mars 1923; MC/ET/XVIII/1996
  - Minutes. 1923, 1er avril - 15 avril, 1er avril - 15 avril 1923; MC/ET/XVIII/1997
  - Minutes. 1923, 16 avril - 30 avril, 16 avril - 30 avril 1923; MC/ET/XVIII/1998
  - Minutes. 1923, mai, mai 1923; MC/ET/XVIII/1999
  - Minutes. 1923, 1er juin - 10 juin, 1er juin - 10 juin 1923; MC/ET/XVIII/2000
  - Minutes. 1923, 11 juin - 21 juin, 11 juin - 21 juin 1923; MC/ET/XVIII/2001
  - Minutes. 1923, 21 juin - 30 juin, 21 juin - 30 juin 1923; MC/ET/XVIII/2002
  - Minutes. 1923, juillet, juillet 1923; MC/ET/XVIII/2003
  - Minutes. 1923, août, août 1923; MC/ET/XVIII/2004
  - Minutes. 1923, septembre, septembre 1923; MC/ET/XVIII/2005
  - Minutes. 1923, octobre, octobre 1923; MC/ET/XVIII/2006
  - Minutes. 1923, novembre, novembre 1923; MC/ET/XVIII/2007
  - Minutes. 1923, décembre, décembre 1923; MC/ET/XVIII/2008
  - Minutes. 1924, 1er janvier - 15 janvier, 1er janvier - 15 janvier 1924; MC/ET/XVIII/2009
  - Minutes. 1924, 16 janvier - 31 janvier, 16 janvier - 31 janvier 1924; MC/ET/XVIII/2010
  - Minutes. 1924, février, février 1924; MC/ET/XVIII/2011
  - Minutes. 1924, 1er mars - 15 mars, 1er mars - 15 mars 1924; MC/ET/XVIII/2012
  - Minutes. 1924, 16 mars - 31 mars, 16 mars - 31 mars 1924; MC/ET/XVIII/2013
    Voir aussi MC/ET/XVIII/2014 (minute volumineuse le 17 mars).
  - Minute. 1924, 17 mars, 17 mars 1924; MC/ET/XVIII/2014; minute volumineuse
    - État liquidatif de la succession d'Alix Caroline Marie de Potier, en son vivant, rentière, demeurant n°15 rue Théodule Ribot, décédée à Wiesbaden (Allemagne), veuve de Laurent Raymond Georgin de Mardigny. 1925, 17 mars, 17 mars 1924 - 8 octobre 1925; MC/ET/XVIII/2014; Minute volumineuse
      Cette minute est suivie « d’actes à la suite » jusqu'au 8 octobre 1925.
      Potier, Alix Caroline Marie de; Georgin de Mardigny, Alix Caroline Marie; liquidation; Théodule-Ribot (rue)
  - Minutes. 1924, avril, avril 1924; MC/ET/XVIII/2015
  - Minutes. 1924, 1er mai - 15 mai, 1er mai - 15 mai 1924; MC/ET/XVIII/2016
  - Minutes. 1924, 16 mai - 31 mai, 16 mai - 31 mai 1924; MC/ET/XVIII/2017
  - Minutes. 1924, juin, juin 1924; MC/ET/XVIII/2018
  - Minutes. 1924, juillet, juillet 1924; MC/ET/XVIII/2019
  - Minutes. 1924, août, août 1924; MC/ET/XVIII/2020
  - Minutes. 1924, septembre, septembre 1924; MC/ET/XVIII/2021
  - Minutes. 1924, octobre, octobre 1924; MC/ET/XVIII/2022
  - Minutes. 1924, 1er novembre - 15 novembre, 1er novembre - 15 novembre 1924; MC/ET/XVIII/2023
  - Minutes. 1924, 16 novembre - 30 novembre, 16 novembre - 30 novembre 1924; MC/ET/XVIII/2024
  - Minutes. 1924, 1er décembre - 15 décembre, 1er décembre - 15 décembre 1924; MC/ET/XVIII/2025
  - Minutes. 1924, 16 décembre - 31 décembre, 16 décembre - 31 décembre 1924; MC/ET/XVIII/2026
  - Minutes. 1925, janvier, janvier 1925; MC/ET/XVIII/2027
  - Minutes. 1925, 1er février - 15 février, 1er février - 15 février 1925; MC/ET/XVIII/2028
  - Minutes. 1925, 16 février - 28 février, 16 février - 28 février 1925; MC/ET/XVIII/2029
  - Minutes. 1925, mars, mars 1925; MC/ET/XVIII/2030
  - Minutes. 1925, 1er avril - 15 avril, 1er avril - 15 avril 1925; MC/ET/XVIII/2031
  - Minutes. 1925, 16 avril - 30 avril, 16 avril - 30 avril 1925; MC/ET/XVIII/2032
  - Minutes. 1925, 1er mai - 15 mai, 1er mai - 15 mai 1925; MC/ET/XVIII/2033
  - Minutes. 1925, 16 mai - 31 mai, 16 mai - 31 mai 1925; MC/ET/XVIII/2034
  - Minutes. 1925, juin, juin 1925; MC/ET/XVIII/2035
  - Minutes. 1925, juillet, juillet 1925; MC/ET/XVIII/2036
  - Minutes. 1925, août, août 1925; MC/ET/XVIII/2037
    Voir aussi MC/ET/XVIII/2038 (minute volumineuse le 5 août).
  - Minute. 1925, 5 août, 5 août 1925; MC/ET/XVIII/2038; Minute volumineuse
    - État liquidatif de la communauté entre M. le baron du Quesnoy et son épouse, née Adeline Marie Thérèse de Léautaud-Donnie, sans profession, demeurant n°3, quai d'Orsay. 1925, 5 août, 5 août 1925 - 22 mars 1926; MC/ET/XVIII/2038
      Cette minute est suivie « d’actes à la suite » jusqu'au 22 mars 1926.
      liquidation; Orsay (quai d'); Du Quesnoy, Adeline Marie Thérèse; Léautaud-Donnie, Adeline Marie Thérèse de
  - Minutes. 1925, septembre, septembre 1925; MC/ET/XVIII/2039
  - Minutes. 1925, 1er octobre - 15 octobre, 1er octobre - 15 octobre 1925; MC/ET/XVIII/2040
  - Minutes. 1925, 16 octobre - 31 octobre, 16 octobre - 31 octobre 1925; MC/ET/XVIII/2041
  - Minutes. 1925, novembre, novembre 1925; MC/ET/XVIII/2042
  - Minutes. 1925, 1er décembre - 10 décembre, 1er décembre - 10 décembre 1925; MC/ET/XVIII/2043
  - Minutes. 1925, 11 décembre - 20 décembre, 11 décembre - 20 décembre 1925; MC/ET/XVIII/2044
  - Minutes. 1925, 21 décembre - 31 décembre, 21 décembre - 31 décembre 1925; MC/ET/XVIII/2045
  - Minutes. 1926, janvier, janvier 1926; MC/ET/XVIII/2046
  - Minutes. 1926, février, février 1926; MC/ET/XVIII/2047
  - Minutes. 1926, mars, mars 1926; MC/ET/XVIII/2048
  - Minutes. 1926, avril, avril 1926; MC/ET/XVIII/2049
  - Minutes. 1926, 1er mai - 15 mai, 1er mai - 15 mai 1926; MC/ET/XVIII/2050
  - Minutes. 1926, 16 mai - 31 mai, 16 mai - 31 mai 1926; MC/ET/XVIII/2051
  - Minutes. 1926, 1er juin - 15 juin, 1er juin - 15 juin 1926; MC/ET/XVIII/2052
  - Minutes. 1926, 16 juin - 30 juin, 16 juin - 30 juin 1926; MC/ET/XVIII/2053
  - Minutes. 1926, 1er juillet - 15 juillet, 1er juillet - 15 juillet 1926; MC/ET/XVIII/2054
  - Minutes. 1926, 16 juillet - 31 juillet, 16 juillet - 31 juillet 1926; MC/ET/XVIII/2055
  - Minutes. 1926, août, août 1926; MC/ET/XVIII/2056
  - Minutes. 1926, septembre, septembre 1926; MC/ET/XVIII/2057
  - Minutes. 1926, octobre, octobre 1926; MC/ET/XVIII/2058
  - Minutes. 1926, 1er novembre - 15 novembre, 1er novembre - 15 novembre 1926; MC/ET/XVIII/2059
  - Minutes. 1926, 16 novembre - 30 novembre, 16 novembre - 30 novembre 1926; MC/ET/XVIII/2060
  - Minutes. 1926, décembre, décembre 1926; MC/ET/XVIII/2061
  - Minutes. 1927, janvier, janvier 1927; MC/ET/XVIII/2062
  - Minutes. 1927, février, février 1927; MC/ET/XVIII/2063
  - Minutes. 1927, 1er mars - 15 mars, 1er mars - 15 mars 1927; MC/ET/XVIII/2064
  - Minutes. 1927, 16 mars - 31 mars, 16 mars - 31 mars 1927; MC/ET/XVIII/2065
  - Minutes. 1927, 1er avril - 15 avril, 1er avril - 15 avril 1927; MC/ET/XVIII/2066
  - Minutes. 1927, 16 avril - 30 avril, 16 avril - 30 avril 1927; MC/ET/XVIII/2067
  - Minutes. 1927, 1er mai - 15 mai, 1er mai - 15 mai 1927; MC/ET/XVIII/2068
  - Minutes. 1927, 16 mai - 31 mai, 16 mai - 31 mai 1927; MC/ET/XVIII/2069
  - Minutes. 1927, juin, juin 1927; MC/ET/XVIII/2070
  - Minutes. 1927, 1er juillet - 15 juillet, 1er juillet - 15 juillet 1927; MC/ET/XVIII/2071
  - Minutes. 1927, 16 juillet - 31 juillet, 16 juillet - 31 juillet 1927; MC/ET/XVIII/2072
  - Minutes. 1927, août, août 1927; MC/ET/XVIII/2073
  - Minutes. 1927, septembre, septembre 1927; MC/ET/XVIII/2074
  - Minutes. 1927, octobre, octobre 1927; MC/ET/XVIII/2075
  - Minutes. 1927, novembre, novembre 1927; MC/ET/XVIII/2076
  - Minutes. 1927, décembre, décembre 1927; MC/ET/XVIII/2077
  - Minutes. 1928, janvier, janvier 1928; MC/ET/XVIII/2078
  - Minutes. 1928, février, février 1928; MC/ET/XVIII/2079
  - Minutes. 1928, mars, mars 1928; MC/ET/XVIII/2080
  - Minutes. 1928, avril, avril 1928; MC/ET/XVIII/2081
  - Minutes. 1928, mai, mai 1928; MC/ET/XVIII/2082
  - Minutes. 1928, juin, juin 1928; MC/ET/XVIII/2083
  - Minutes. 1928, juillet, juillet 1928; MC/ET/XVIII/2084
  - Minutes. 1928, août, août 1928; MC/ET/XVIII/2085
  - Minutes. 1928, septembre, septembre 1928; MC/ET/XVIII/2086
  - Minutes. 1928, octobre, octobre 1928; MC/ET/XVIII/2087
  - Minutes. 1928, novembre, novembre 1928; MC/ET/XVIII/2088
  - Minutes. 1928, décembre, décembre 1928; MC/ET/XVIII/2089
  - Minutes. 1929, janvier, janvier 1929; MC/ET/XVIII/2090
  - Minutes. 1929, février, février 1929; MC/ET/XVIII/2091
  - Minutes. 1929, mars, mars 1929; MC/ET/XVIII/2092
  - Minutes. 1929, avril, avril 1929; MC/ET/XVIII/2093
  - Minutes. 1929, mai, mai 1929; MC/ET/XVIII/2094
  - Minutes. 1929, juin, juin 1929; MC/ET/XVIII/2095
  - Minutes. 1929, juillet, juillet 1929; MC/ET/XVIII/2096
  - Minutes. 1929, août, août 1929; MC/ET/XVIII/2097
  - Minutes. 1929, septembre, septembre 1929; MC/ET/XVIII/2098
  - Minutes. 1929, 1er octobre - 15 octobre, 1er octobre - 15 octobre 1929; MC/ET/XVIII/2099
  - Minutes. 1929, 16 octobre - 31 octobre, 16 octobre - 31 octobre 1929; MC/ET/XVIII/2100
  - Minutes. 1929, novembre, novembre 1929; MC/ET/XVIII/2101
  - Minutes. 1929, décembre, décembre 1929; MC/ET/XVIII/2102
  - Minutes. 1930, janvier, janvier 1930; MC/ET/XVIII/2103
  - Minutes. 1930, février, février 1930; MC/ET/XVIII/2104
  - Minutes. 1930, mars, mars 1930; MC/ET/XVIII/2105
  - Minutes. 1930, avril, avril 1930; MC/ET/XVIII/2106
  - Minutes. 1930, mai, mai 1930; MC/ET/XVIII/2107
  - Minutes. 1930, juin, juin 1930; MC/ET/XVIII/2108
  - Minutes. 1930, juillet, juillet 1930; MC/ET/XVIII/2109
  - Minutes. 1930, août, août 1930; MC/ET/XVIII/2110
  - Minutes. 1930, septembre, septembre 1930; MC/ET/XVIII/2111
  - Minutes. 1930, octobre, octobre 1930; MC/ET/XVIII/2112
  - Minutes. 1930, novembre, novembre 1930; MC/ET/XVIII/2113
  - Minutes. 1930, décembre, décembre 1930; MC/ET/XVIII/2114
  - Minutes. 1931, janvier, janvier 1931; MC/ET/XVIII/2115
  - Minutes. 1931, février, février 1931; MC/ET/XVIII/2116
  - Minutes. 1931, mars, mars 1931; MC/ET/XVIII/2117
  - Minutes. 1931, avril, avril 1931; MC/ET/XVIII/2118
  - Minutes. 1931, mai, mai 1931; MC/ET/XVIII/2119
  - Minutes. 1931, juin, juin 1931; MC/ET/XVIII/2120
  - Minutes. 1931, juillet, juillet 1931; MC/ET/XVIII/2121
  - Minutes. 1931, août - septembre, août - septembre 1931; MC/ET/XVIII/2122
  - Minutes. 1931, octobre - novembre, octobre - novembre 1931; MC/ET/XVIII/2123
  - Minutes. 1931, décembre, décembre 1931; MC/ET/XVIII/2124
  - Minutes. 1932, janvier, janvier 1932; MC/ET/XVIII/2125
  - Minutes. 1932, 1er février - 15 février, 1er février - 15 février 1932; MC/ET/XVIII/2126
  - Minutes. 1932, 16 février - 29 février, 16 février - 29 février 1932; MC/ET/XVIII/2127
  - Minutes. 1932, mars, mars 1932; MC/ET/XVIII/2128
  - Minutes. 1932, avril, avril 1932; MC/ET/XVIII/2129
  - Minutes. 1932, mai, mai 1932; MC/ET/XVIII/2130
  - Minutes. 1932, 1er juin - 15 juin, 1er juin - 15 juin 1932; MC/ET/XVIII/2131
  - Minutes. 1932, 16 juin - 30 juin, 16 juin - 30 juin 1932; MC/ET/XVIII/2132
  - Minutes. 1932, juillet, juillet 1932; MC/ET/XVIII/2133
  - Minutes. 1932, août, août 1932; MC/ET/XVIII/2134
  - Minutes. 1932, septembre, septembre 1932; MC/ET/XVIII/2135
  - Minutes. 1932, octobre, octobre 1932; MC/ET/XVIII/2136
  - Minutes. 1932, novembre, novembre 1932; MC/ET/XVIII/2137
  - Minutes. 1932, 1er décembre - 20 décembre, 1er décembre - 20 décembre 1932; MC/ET/XVIII/2138
  - Minutes. 1932, 21 décembre - 31 décembre, 21 décembre - 31 décembre 1932; MC/ET/XVIII/2139
  - Minutes. 1933, janvier, janvier 1933; MC/ET/XVIII/2140
  - Minutes. 1933, février, février 1933; MC/ET/XVIII/2141
  - Minutes. 1933, mars, mars 1933; MC/ET/XVIII/2142
  - Minutes. 1933, avril, avril 1933; MC/ET/XVIII/2143
  - Minutes. 1933, mai, mai 1933; MC/ET/XVIII/2144
  - Minutes. 1933, juin, juin 1933; MC/ET/XVIII/2145
  - Minutes. 1933, juillet, juillet 1933; MC/ET/XVIII/2146
  - Minutes. 1933, août, août 1933; MC/ET/XVIII/2147
  - Minutes. 1933, 1er septembre - 17 octobre, 1er septembre - 17 octobre 1933; MC/ET/XVIII/2148
- Répertoires de Charles Henri TOLLU, 2 février 1901 - 17 octobre 1933; MC/RE/XVIII/38 - MC/RE/XVIII/46
  - Répertoire. 1900, 22 novembre - 1904, 9 juillet, 22 novembre 1900 - 9 juillet 1904; MC/RE/XVIII/38
    Répertoire des notaires Charles Paul Tollu (22 novembre 1900 - 30 janvier 1901) et Charles Henri Tollu (31 janvier 1901 - 9 juillet 1904).
    Informations concernant le classement et la cotation:
    Le niveau inférieur de description, quand il existe, correspond aux mentions d'actes contenues dans le répertoire. Parmi celles-ci, certaines peuvent y être décrites, de manière plus ou moins détaillée. Pour consulter l'acte proprement dit, il convient de rechercher la cote au niveau des articles (registre ou liasse) des minutes du notaire (cote de type 'MC/ET').
  - Répertoire. 1904, 11 juillet - 1909, 13 août, 11 juillet 1904 - 13 août 1909; MC/RE/XVIII/39
  - Répertoire. 1909, 13 août - 1914, 21 mai, 13 août 1909 - 21 mai 1914; MC/RE/XVIII/40
  - Répertoire. 1914, 22 mai - 1920, 10 janvier, 22 mai 1914 - 10 janvier 1920; MC/RE/XVIII/41
  - Répertoire. 1920, 10 janvier - 1925, 1er septembre, 10 janvier 1920 - 1er septembre 1925; MC/RE/XVIII/42
  - Répertoire. 1925, 2 septembre - 1930, 31 juillet, 2 septembre 1925 - 31 juillet 1930; MC/RE/XVIII/43
  - Répertoire. 1930, 1er août - 1931, 23 juillet, 1er août 1930 - 23 juillet 1931; MC/RE/XVIII/44
  - Répertoire. 1931, 24 juillet - 1933, 20 mars, 24 juillet 1931 - 20 mars 1933; MC/RE/XVIII/45
  - Répertoire. 1933, 21 mars - 1934, 25 septembre, 21 mars 1933 - 25 septembre 1934; MC/RE/XVIII/46
    Répertoire des notaires Charles Henri Tollu (21 mars 1933 - 17 octobre 1933) et Philippe François Guy Constantin (18 octobre 1933 - 25 septembre 1934).